臺灣屏東地方法院刑事判決　　　　　　　　　　　　　九十三年度易字第七三０號
　　公　訴　人　臺灣屏東地方法院檢察署檢察官
　　被　　　告　甲○○　男　三.
右列被告因竊盜案件，經檢察官提起公訴（九十三年度偵字第五一六九號）及同署檢
察官移送併辦（九十三年度偵字第五四一七號），本院判決如左：
    主  文
甲○○連續攜帶兇器竊盜，處有期徒刑柒月，小型斜口鉗壹支沒收。
    事  實
一、甲○○意圖為自己不法之所有，本於竊盜之概括犯意，連續於下列時地，或攜帶
    其所有之小型斜口鉗一支（非兇器），或持足以對人之生命、身體造成危害可供
    兇器使用之鐵鋸一支，為竊盜行為：
  (一)民國九十三年九月七日上午六時許，甲○○攜帶其所有尚未足以充當兇器之小型
    斜口鉗一支，在屏東市凌雲里高屏溪台鐵鐵軌橋墩下，竊取丁○○所有價值約新
    台幣（下同）一萬元之電纜線一百五十公尺，得手後，於同日上午七時許，將該
    電纜線攜至丙○○所經營位於屏東市田中十之五號之資源回收場變賣，惟遭丙○○拒絕，甲○○即將前開電纜線棄置於該資源回收場門口，適丁○○至該資源回
    收場尋找失竊電纜線而發現上情，並報警循線查獲。
  (二)九十三年九月十四日十六時三十分許，甲○○在屏東市○○路六００巷鐵橋下菜
    園內，拾起現場客觀上足以對人之生命、身體造成危害可供兇器使用之鐵鋸一支
    （長約一台尺），竊取乙○○所有鋪設於該菜園內之水管四支（約一丈長，六分
    粗），得手後，將之集中放置一起，擬將之搬離現場時，適為行經該處之丁○○
    發現而加以制止，甲○○乃將竊得之水管棄置，逃離現場，並將鐵鋸丟棄於現場
    附近（未扣案），嗣經丁○○以電話告知乙○○，乙○○乃報警循線查獲。
二、案經屏東縣警察局屏東分局報請台灣屏東地方法院檢察署檢察官偵查起訴及移送
    併辦。
    理  由
一、訊據被告甲○○矢口否認有何竊盜犯行，辯稱：我雖有剪電纜線及鋸水管，但我
    認為是人家不要的，並無竊取之意思等語。
二、經查：被告於上述時地竊取電纜線及水管之事實，業據被害人乙○○、丁○○於
    警詢時指訴明確，並有贓物認領保管單二紙、照片九幀在卷可資佐證。又被告攜
    帶前開電纜線至證人丙○○所經營之資源回收場變賣，因遭證人丙○○拒絕乃將
    電纜線棄置於資源回收場門口等情，已據證人丙○○於警詢時證述明確。被害人
    丁○○、乙○○及證人丙○○與被告素不相識，亦無仇隙，衡情當無設詞誣陷之
    理，其上開所述，應屬真實，而可採信。而前開電纜線乃被害人丁○○架設於電
    線桿供輸送電力所用，水管則為被害人乙○○鋪設於菜園內供輸水之用，客觀上
    為一有價值及堪用之物，又非棄置於路旁或垃圾堆中，顯見被害人二人並無將前
    開電纜線及水管廢棄之意思甚明，被告甲○○上不告而取被害人上述物品，自屬
    竊盜行為，所辯並無竊盜意思云云，顯係臨訟卸責之詞，不足採信，本件事證已
    明，被告犯行堪以認定。
三、查刑法第三百二十一條第一項第二款所謂之「兇器」，其種類並無限制，凡足以
    對人身造成危險者，均屬之；而攜帶兇器竊盜，祗須行竊時持有具有危險性之兇
    器為已足，該兇器是否行為人所有，或在現場拾得，均非所問。本件被告持以行
    竊電纜線之小型斜口鉗，握在手中僅漏出一小部分，鉗口部分猶如指甲剪，其前
    後兩端並不尖銳，且體積甚小，重量至輕，尚不足以行刺或揮擊，顯難對人身安
    全構成威脅，故非兇器，但被告所行竊被害人乙○○所有之水管時，所持之鐵鋸
    既可鋸斷水管，足見其質地堅硬，且至為鋒銳，持之以行兇，足以危及人身安全
    ，自屬兇器之一種。核被告第一次竊取電纜線行為，係犯刑法第三百二十條第一
    項之普通竊盜罪。其以現場之鐵鋸行竊水管之行為，則係犯刑法第三百二十一條
    第一項第三款之攜帶兇器竊盜罪。另該電纜線係被害人丁○○裝設供己使用，並
    非台電公司所有，與電業法第一百零五條之竊取供電設備罪之要件，尚屬有間，
    自無該條之適用，附此敘明。被告先後二次犯行，時間緊接，所犯係基本構成要
    件相同之罪，顯係基於概括之犯意而為之，為連續犯，應論以罪名較重之攜帶兇
    器竊盜之一罪，並加重其刑。茲審酌被告素行（有毒品前科）、犯罪動機、目的
    、攜帶兇器行竊嚴重危害人身安全至鉅，行竊所得財物價值不高及其犯後態度等
    一切情狀，量處如主文所示之刑。被告持以行竊之斜口鉗一支，為其所有之物，
    目前置於被告住處，業據其供明在卷，應依刑法第三十八條第一項第二款之規定
    ，宣告沒收。另被告所持供行竊水管之鐵鋸並非其所有之物，亦據其供明在卷，
    自不另為沒收之諭知，併此指明。
據上論斷，應依刑事訴訟法第二百九十九條第一項前段，刑法第五十六條、第三百二
十一條第一項第三款、第三十八條第一項第二款，判決如主文。
本案經檢察官黃莉琄到庭執行職務。
中　　　華　　　民　　　國　　九十四　　年　　　三　　　月　　　十　　　日
                                      臺灣屏東地方法院刑事第二庭
                                          審判長法  官  黃國永
                                                法  官  蘇碧珠
                                                法  官  余德正
右正本證明與原本無異。
如不服本判決應於收受本判決送達後十日內向本院提出上訴書狀，其未敘述上訴理由
者，並得於提起上訴後十日內向本院補提理由書狀（均須按他造當事人之人數附繕本
 ）「切勿逕送上級法院」
                                                書記官  潘美碧
中　　　華　　　民　　　國　　九十四　　年　　　三　　　月　　十一　　　日
附錄論罪科刑法條：
刑法第三百二十一條
犯竊盜罪而有左列情形之一者，處六月以上、五年以下有期徒刑：
一  於夜間侵入住宅或有人居住之建築物、船艦或隱匿其內而犯之者。
二  毀越門扇、牆垣或其他安全設備而犯之者。
三  攜帶兇器而犯之者。
四  結夥三人以上而犯之者。
五  乘火災、水災或其他災害之際而犯之者。
六  在車站或埠頭而犯之者。
前項之未遂犯罰之。
